# 请教陈版，长期股权投资问题

提问人：cjzhangyong 时间：2021-07-01 23:33:07
A国有企业 从第三方 收购 B饭店（国有企业） 作价 2400 万元
现A国有企业对B公司的长期股权投资作为资本金与第三方公司 成立C公司 A持股C 35%股权，成立C公司时B公司整体评估价值为 7000 万元（B饭店的土地跟房屋评估增值）
那么A用对B的长投作价投资成立C 分录 借：长期股权投资-C 7000 贷：长期股权投资-B 2400 资本公积 4600 吗？

回答人：chenyiwei
如果A对C无控制权，则相当于处置了B，丧失了对B的控制权。因此A的个别报表层面应将作价金额 7000 万元与长投成本之间的差额作为投资收益；合并报表层面应将作价金额 7000 万元与B公司净资产（含商誉）在A合并报表层面的账面价值之间（以原购买日的公允价值为基础持续计算到处置日的金额）的差额确认为投资收益。